臺灣彰化地方法院刑事判決　　　　　　　96年度訴字第2084號
　　　　　　　　　　　　　　　　　　　96年度訴字第2126號
公　訴　人　臺灣彰化地方法院檢察署檢察官
被　　　告　甲○○（梁國文）
　　　　　　　　　　號
上列被告因毒品危害防制條例案件，經檢察官提起公訴（96年度
毒偵字第4459、4949、4792、4793號），被告於準備程序中自白
犯罪，本院以簡式審判程序，合併辯論，合併判決如下：
    主  文
甲○○犯如【附表】所示之罪，各處刑或減刑如【附表】所示，
應執行有期徒刑壹年拾月。
    事實及理由
一、犯罪事實：
  (一)甲○○前因施用毒品案件，經觀察、勒戒後，於民國（下同
    ）93年7月7日執行完畢釋放。又於93年間犯竊盜案，經本院
    （93年易字第604號判決）處有期徒刑1年，95年6月1日執行
    完畢出監（構成累犯）。其又於95年9月間，因施用毒品
    件，95年12月13日本院以95年度訴字第1945號，判處有期徒
    刑7月（上訴後，經臺灣高等法院臺中分院96年3月22日以96
    年度上訴字第398號駁回上訴，96年6月14日確定，尚未入監
    執行）。95年10月13日犯幫助詐欺罪，96年5月10日經本
    院96年度員簡字第226號判決有期徒刑4月（尚未執行）。
    95年12月4日犯施用毒品罪，96年4月25日經檢察官起訴（96
    年9月3日始經本院96年度訴字第816號判決，處有期徒刑4
    月）。96年1月12日犯施用二級毒品罪（96年7月5日經本
    院96年員簡字第367號判決處有期徒刑6月，尚未執行）。
  (二)甲○○明知自己尚有多次案件偵查、審理中，竟不知收斂，
    竟基於施用第一級毒品海洛因之各別犯意：
  1.於96年1月12日上午8時許，在彰化縣員林鎮○○路○段2巷88
    號旁廁所內，施用第一級毒品海洛因1次，嗣於96年1月12日
    中午12時45分許，在彰化縣員林鎮○○路○段2巷88號前為警
    盤查，經其同意採驗尿液結果呈「可待因、嗎啡」陽性反應
    ，始查悉上情。
  2.於96年3月22日下午某時，其位於彰化縣員林鎮○○里○○
    路○段492巷16號住所，施用第一級毒品海洛因1次。於96年3
    月23日上午11時許，因另案為警查獲，經其同意在彰化縣警
    察局員林分局為警採驗尿液結果呈「可待因、嗎啡」陽性反
    應，始查悉上情。
  3.於96年8月12日晚上9時許，在彰化縣員林鎮○○路○段46號
    住處房間內，以將海洛因置於注射針筒內摻水稀釋，注射右
    手臂之方式施用1次，因涉嫌毒品危害防制條例遭通緝，經
    警緝獲，自願同意採集尿液送驗，呈「可待因、嗎啡」陽性
    反應，始查悉上情。
  4.於96年9月2日12時許，在彰化縣員林鎮○○路○段46號住處
    房間內，以將海洛因置於注射針筒內摻水稀釋，注射右手臂
    之方式施用1次，因涉嫌竊盜案件遭通緝，經警緝獲，自願
    同意採集尿液送驗，呈「可待因、嗎啡」陽性反應，始查悉
    上情。
二、認定事實之證據及理由：
  (一)被告於警訊、本院審理中之自白。
  (二)彰化縣警察局員林分局委託檢驗尿液代號與真實姓名對照認
    證單4份（96毒偵1985號卷P.8）（96毒偵字第828號卷P.6）
    （96毒偵字第4459號卷P.6）（96毒偵字第4949號卷P.7 ）
    ，均證明被告接受採尿送驗之事實。
  (三)詮昕科技股份有限公司濫用藥物尿液檢驗報告書4紙（96年1
    月25日報告，96毒偵字第828號卷P.7）（96年4月4日報告，
    96毒偵字第1985號卷P.9）（96年8月24日報告，96毒偵字第
    4459號卷P.7）（96年9月17日報告，96毒偵字第4949號卷P.
    8），證明被告驗尿呈現「嗎啡、可待因」之陽性反應。按
    行政院衛生署管制藥物管理局93年7月16日管檢字第0930006
    199號函示意見：「依據Clark's Analysis of Drugs and
    Poisons一書第三版之記載：... 第一級毒品海洛因亦可代
    謝成嗎啡，且海洛因常見含有少量6-乙醯可待因雜質成分，
    該成分可代謝為可待因及嗎啡。... 」（參照行政院衛生署
    管制藥品管理局發行「濫用藥物檢驗相關解釋彙編」P.14）
    故可證明被告因施用海洛因而同時檢出「可待因、嗎啡」陽
    性反應。
  (四)被告自白核與事實相符，足堪採信。本件事證明確，被告施
    用第一級毒品犯行，已可認定。
三、論罪科刑：
  (一)核被告所為，係犯毒品危害防制條例第10條第1項之施用第
    一級毒品罪。被告持有毒品之低度行為，應為施用之高度行
    為所吸收，不另論罪。被告四度施用海洛因，犯罪時間相距
    20日至5月之久，顯係各別起意，亦應分論併罰。
  (二)被告有犯罪事實欄內之徒刑執行經過，此有臺灣高等法院被
    告全國前案紀錄表可稽，其受此有期徒刑執行完畢後，五年
    以內故意再犯有期徒刑以上之罪，應依累犯規定，各加重其
    刑。
  (三)量刑審酌：被告自85年間少年前科以來，各項前科不斷，除
    毒品類前科外，另涉多起竊盜案件，素行不佳。被告自述國
    中畢業，未婚，受過電腦職業訓練，但僅從事過土木泥水工
    程，曾經一度戒毒，但壞朋友引誘下又會再度吸食等語，。
    被告不知愛惜身體，恣意施用毒品，戕害身心，使自己大好
    前程蒙上陰影，然犯罪後坦承犯行，態度尚屬良好等一切情
    狀，各量處如【附表】所示之刑，及定其應執行刑，以示懲
    儆。
  (四)按中華民國96年罪犯減刑條例已於96年7月16日施行，又本
    件犯罪事實一(二)1.2.犯罪係在96年4月24日以前，且並無排
    除於中華民國96年罪犯減刑條例第3條所示之不適用情形，
    故應依該條例第7條，就原本宣告刑諭知其減得之刑。至於
    犯罪事實一(二)3.4.施用毒品犯行，已在96年4月24日以後，
    自不適用減刑規定。本院並依同條例第11條就應減刑之罪，
    與不應減刑之罪，另定應執行刑。
四、適用法律：
  (一)刑事訴訟法第273條之1、第310條之2、第454條第1項。
  (二)毒品危害防制條例第10條第1項、刑法第11條前段、第47條
    第1項、刑法第51條第5款。
  (三)中華民國96年罪犯減刑條例第2條第1項第3款、第7條、第
    11條。
本案經檢察官張尹敏到庭執行職務。
中　　華　　民　　國　　96　　年　　11 　月　　26  　日
                  刑事第三庭    法  官  葉明松
以上正本證明與原本無異。
如不服本判決應於收受本判決後十日內向本院提出上訴書狀，其
未敘述上訴理由者，並得於提起上訴後十日內向本院補提理由書
狀（均須按他造當事人之人數附繕本）「切勿逕送上級法院」。
中　　華　　民　　國　　96　　年　　11 　月　　27  　日
                                書記官  于淑真
附錄本案論罪法條：
毒品危害防制條例第10條
施用第一級毒品者，處 6 月以上 5 年以下有期徒刑。
施用第二級毒品者，處 3 年以下有期徒刑。
